【裁判字號】    95,訴,1448
【裁判日期】    950621
【裁判案由】    毒品危害防制條例
【裁判全文】
臺灣高雄地方法院刑事判決              95年度訴字第1448號
公  訴  人  臺灣高雄地方法院檢察署檢察官
被      告  甲○○
上列被告因違反毒品危害防制條例案件，經檢察官提起公訴（95
年度毒偵字第1897、2426、2539號），本院適用簡式審判程序判
決如下：
    主  文
甲○○連續施用第一級毒品，累犯，處有期徒刑拾月。扣案之第
一級毒品海洛因壹包（淨重零點零玖公克，空包裝重零點壹柒公
克）沒收銷燬之。
    事  實
一、甲○○前於91年間因竊盜案件，經本院判處有期徒刑5 月確
    定，於93年12月8 日縮刑期滿執行完畢。又因施用毒品案件
    ，經本院裁定令入戒治處所施以強制戒治，而於89年4 月23
    日強制戒治期滿釋放，並經察官以89年度戒毒偵字第632 號
    不起訴處分確定；惟復於91年間，再因施用毒品，經本院裁
    定強制戒治，嗣經裁定停止戒治，所餘期間付保護管束，於
    92年11月29日保護管束期滿，視為強制戒治執行完畢。詎甲
    ○○於上開強制戒治執行完畢釋放後5 年內，復基於施用第
    一級毒品海洛因之概括犯意，自95年1 月5 日某時起，迄同
    年1 月17日某時止，在其高雄縣鳥松鄉○○村○○路34 號
    住處及高雄市○○區○○街318 號鴻華大旅社208 室租屋處
    房間內，以將海洛因摻於香煙之方式，連續施用第一級毒品
    海洛因多次。嗣為警分別於(1)95年1 月12日16時45分許，在
    高雄市○○區○○路陽明國中前(2)同年1 月17日19時15分許
    ，在高雄市鼓山區○○○路與美術東2 路口停車場；(3)同年
    1 月18日17時40分許，在高雄縣鳳山市○○鄉○○路三亭攬
    勝亭前查獲，並扣得第一級毒品海洛因1 包（淨重0.09公克
    ，空包裝重0.17公克）。
二、案經高雄市政府警察局三民第二分局、鼓山分局、高雄縣政
    府警察局仁武分局報請臺灣高雄地方法院檢察署檢察官偵查
    起訴。
    理  由
壹、程序部分
    本件被告甲○○所犯係死刑、無期徒刑、最輕本刑為3 年以
    上有期徒刑以外之罪，其於準備程序中就前揭被訴事實為有
    罪之陳述，經受命法官告知簡式審判程序之旨，並聽取公訴
    人、被告之意見後，本院認無不得或不宜改依簡式審判程序
    進行之處，爰依刑事訴訟法第273 條之1 第1 項、第284 條
    之1 ，裁定本件由受命法官獨任進行簡式審判程序，合先敘
    明。
貳、實體部分
一、前揭事實，業據被告於本院審理時坦承不諱，且被告為警查
    獲時所採集之尿液，經送高雄市立凱旋醫院及台灣檢驗科技
    股份有限公司鑑驗結果，確呈嗎啡陽性反應（海洛因在人體
    內代謝成嗎啡，係檢驗其尿液中嗎啡反應），有前揭檢驗機
    構95年1 月24日、同年2 月8 日及2 月9 日出具之濫用尿液
    檢驗報告3 紙在卷可稽；復有扣案之海洛因1 包可資佐證。
    扣案之毒品海洛因經送請法務部調查局鑑驗結果，確含第一
    級毒品海洛因成分（淨重0.09公克，空包裝重0.17公克），
    有該局95年3 月15日調科壹字第220022579 號鑑定通知書在
    卷可憑，足資認定被告之自白與事實相符，本案事證明確，
    被告施用第一級毒品海洛因之犯行洵堪認定。
二、被告前因施用毒品案件，經本院裁定令入戒治處所施以強制
    戒治，而於89年4 月23日強制戒治期滿釋放，並經檢察官以
    89年度戒毒偵字第632 不起訴處分確定；惟復於91年間，再
    因施用毒品，經本院裁定強制戒治，嗣經裁定停止戒治，所
    餘期間付保護管束，於92年11月29日保護管束期滿，視為強
    制戒治執行完畢，有臺灣高等法院被告前案紀錄表及臺灣高
    雄地方法院檢察署全國施用毒品案件紀錄表在卷足憑，被告
    確係於前開強制戒治執行完畢後，5 年內再為本件施用第一
    級毒品海洛因之犯行，自應依法論科。
三、按海洛因為毒品危害防制條例第2 條第2 項第1 款所規定之
    第一級毒品，被告施用海洛因之行為，係觸犯該條例第10條
    第1 項之施用第一級毒品罪。被告持有海洛因後，復進而施
    用，其持有之低度行為，為施用之高度行為所吸收，均不另
    論罪；被告連續施用第一級毒品之犯行，時間緊接、手法相
    同，觸犯構成要件相同之罪，顯係基於概括犯意反覆為之，
    為連續犯，依刑法第56條規定以一罪論，並加重其刑。被告
    前於91年間因竊盜案件，經本院判處有期徒刑5 月確定，於
    93年12月8 日縮刑期滿執行完畢，有臺灣高等法院被告前案
    紀錄表可參，其於執行完畢後5 年內再犯本件有期徒刑以上
    之罪，為累犯，應依刑法第47條之規定加重其刑，並遞加之
    。爰審酌被告前經強制戒治完畢，竟仍不知戒除毒癮，仍為
    本件施用犯行，量刑自不宜從寬，惟念其施用毒品乃自戕行
    為，及犯後坦承施用毒品之犯行，態度堪稱良好等一切情狀
    ，量處如主文所示之刑，以示懲儆。扣案之第一級毒品海洛
    因1 包，經檢驗結果確呈現海洛因陽性反應，已如前述，且
    該包裝因與其內之毒品無法析離，應將之同視為第一級毒品
    ，不問屬於被告與否，應依毒品危害防制條例第18條第1 項
    前段規定宣告沒收銷燬之。
據上論斷，應依刑事訴訟法第273 條之1 第1 項、第299 條第1
項前段，毒品危害防制條例第10條第1 項、第18條第1 項前段，
刑法第11條、第56條、第47條，判決如主文。
中    華    民    國    95    年    6     月    21    日
                    刑事第六庭    法  官  李  蓓
 以上正本證明與原本無異。
如不服本判決，應於收受送達後10日內向本院提出上訴書狀（應
附繕本）。
中    華    民    國    95    年    6     月    22    日
                                 書記官  何慧娟
附錄本判決論罪科刑法條：
毒品危害防制條例第10條
施用第一級毒品者，處6 月以上5 年以下有期徒刑。
施用第二級毒品者，處 3年以下有期徒刑。


司法院資訊處製作；財團法人民間司法改革基金會備份。
